臺灣臺北地方法院民事判決　　　　　　　　　　　　九十二年度訴字第四三四二號
　　原　　　告　丙○○
　　被　　　告　甲○○
　　訴訟代理人　乙○○
當事人間因原告提起附帶民事訴訟，請求侵權行為損害賠償事件，經本院刑事庭裁定
移，本院於民國九十三年一月二十八日言詞辯論終結，判決如下：
    主    文
被告應給付原告新台幣壹拾壹萬捌仟玖佰捌拾陸元，及自民國九十一年十一月二十一
日起至清償日止按年息百分之五計算之利息。
原告其餘之訴駁回。
訴訟費用由被告負擔分之三分之一；餘由原告負擔。
    事    實
甲、原告方面：
一、聲明：被告應給付原告新台幣（下同）拾伍萬柒仟伍佰拾陸元。
二、陳述：
（一）被告甲○○於民國九十年十二月三十一日下午六時十分許，騎乘車牌號碼ＮＶ
      Ｕ─四五三號重機車，沿臺北市○○路由北向南行駛，甫經過松山路與信義路
      六段路口，欲穿越竟疏未注意，貿然沿正在松山路上由南向北行駛欲右轉之公
      車邊緣行駛，於公車行駛至信義路後，被告已駛至對向車道，適原告在紅磚道
      旁之該車道上候車，被告未及閃避，致其所騎乘機車之前車頭撞及原告，原告
      因而受有左側脛骨骨折之傷害。
（二）原告被撞受傷後經送財團法人國泰綜合醫院（下稱國泰醫院）及財團法人奇美
      綜合醫院（下稱奇美醫院）住院治療支出醫療費用三萬五千五百三十六元、停
      止工作期間三百三十天損失工作收入二十四萬二千元，明年再開刀取出鋼板及
      醫療費用五萬元。原告因身體受傷，精神肉體所受痛苦甚大，故請求非財產上
      損害金額三萬元。
三、證據：提出：薪資證明單一件、國泰醫院診斷證明書、奇美醫院收費收據各二件
    、國泰醫院醫療費用收據十二件。
乙、被告方面：
壹、被告：
一、聲明：原告之訴駁回。
二、陳述：
  （一）本件雙方都有過失，所以原告請求金額過高。
  （二）被告目前服役中。每月收入五千多元。
  （三）事實上被告有誠意賠償原告，醫療費用的部份，原本是三萬多元，我也曾經
        表示全部負責。我有誠意與原告談和解，但是金額的部份雙方沒有辦法達成
        共識。我認為車禍的部份原告也有過失，當初我也曾表示醫療費用全部負擔
        。
    理    由
一、本件原告起訴主張被告於九十年十二月三十一日下午六時十分許，騎乘車牌號碼
    ＮＶＵ─四五三號重機車，沿臺北市○○路由北向南行駛，經過松山路與信義路
    六段路口時，竟繞過正在松山路上由南向北行駛欲右轉之公車邊緣，因而跨越對
    向車道撞及原告，致原告受有左側脛骨骨折之傷害，應賠償原告醫療費用、減少
    工作收入損失以及精神慰撫金三十五萬七千五百三十六元等語。被告則以本件雙
    方都有過失，所以原告請求金額過高等語置辯。
二、被告駕駛機車在未劃分快慢車道之道路，應靠右行駛，並應注意車前狀況，隨時
    採取必要之安全措施，以避免危險之發生，而依當時情形視線良好，並無不能注
    意之情事，竟疏於注意，未靠車道右側行駛，反而繞過對向車道待左轉之營業大
    客車，行駛於接近松山路南向北車道處，復未注意車前狀況，隨時採取必要之安
    全措施，未及閃避致其所騎乘機車之前車頭撞及前方正違規穿越道路之原告，致
    原告受有左側脛骨骨折之傷害等情，有原告提出之國醫院診斷證明書以及被告於
    本院九十一年度北交簡字第一六四九號過失傷害案件警詢、偵訊及本院刑事庭審
    理時均坦承其騎乘機車撞及原告之筆錄，並前開刑事案件卷附道路交通事故調查
    報告表、交通事故談話紀錄表、道路交通事故補充資料表、交通事故分析研判表
    及自首調查表各一份附於偵查卷內可稽，且為兩造所不爭執，此部分之事實應可
    確認。
三、按因故意或過失，不法侵害他人之權利者，負損害賠償責任。不法侵害他人之身
    體或健康者，對於被害人因此喪失或減少勞動能力或增加生活上之需要時，應負
    損害賠償責任。不法侵害他人之身體、健康、名譽、自由、信用、隱私、貞操，
    或不法侵害其他人格法益而情節重大者，被害人雖非財產上之損害，亦得請求賠
    償相當之金額。民法第一百八十四條第一項前段、第一百九十三條第一項、第一
    百九十五條第一項前段定有明文。前述被告因騎乘機車過失行為致原告身體受有
    傷害等情既經認定，其對於原告因而所受之損害，自應負賠償責任。茲就原告請
    求被告賠償費用，是否應予准許，分述為次：
（一）醫療費用八萬五千五百三十六元：原告主張其因本件車禍住院治療支出醫療費
      用三萬五千五百三十六元等情，已據其提出國泰醫院診斷證明書、奇美醫院收
      費收據各二件、國泰醫院醫療費用收據八件為證，且為被告所不爭執，此部分
      之請求應予准許。原告另主張因此次車禍受傷須再開刀取出鋼板花費醫療費用
      五萬元等情，僅提出國泰醫院醫療費用收據四件為憑，依前開四紙收據記載原
      告僅支付八千四百三十元，就其餘金額則未能舉證以實其說，此部分請求於超
      過八千四百三十元範圍，即不能准許。
（二）減少工作收入損失二十四萬二千元：原告主張受傷後，共三百三十天不能工作
      固據提出國泰醫院診斷證明書、薪資證明書等件為證。惟查依前開國泰醫院之
      診斷證明書所載：「患者（即原告）於九十年十二月三十一日來院急診並入院
      ，於九十一年一月三日手術（復位及鋼釘內固定手術）於九十一年一月十一日
      出院．．．術後宜休養三個月及門診追蹤治療。」等語，原告因本件車禍不能
      工作之時間共計一百零二天（住院手術期間自九十年十二月三十一日起至九十
      一年一月十一日止十二天，依醫囑休養三月計九十天，共計一百零二天），另
      依原告受傷前之薪資為月薪二萬二千元，則每日工作收入約為七百三十三元（
      二二○○○元÷三○天＝七三三元），原告因本次車禍所受減少工作收入之損
      失為七四七六六元（七三三元×一○二＝七四七六六元）。
（三）非財產上損害賠償三萬元部分：查原告因本件車禍而受有左側脛骨骨折之傷害
      ，須住院開刀，且在痊癒前將不良於行造成日常生活不便，身體、精神上自受
      有相當痛苦，本院審酌原告原係任職於綠康國際股份有限公司月所得為二萬二
      千元，目前無業，被告則尚在軍中服役，月入僅五千元等兩造之身分、地位，
      認原告請求三萬元應屬適當。
（四）以上原告得請求之金額共計十四萬八千七百三十二元（三五五三六元＋八四三
      ○元＋七四七六六元＋三○○○○元＝一四八七三二元）
四、末按，損害之發生或擴大，被害人與有過失者，法院得減輕賠償金額，或免除之
    。民法第二百十七條第一項定有明文。經查：依據本院九十一年交簡上字第二０
    四號過失傷害刑事案件，將本件車禍肇事責任送請臺北市政府交通局覆議結果認
    被告有：「１、涉嫌違反號誌管制。２、未靠右行駛。」等過失，惟原告亦有：
    「１涉嫌違反號誌管制。２未依規定行走行人穿越道穿越道路」等過失，足見原
    告對本件車禍肇事亦與有過失。另參以，原告穿越道路時雖未行走行人穿越道，
    惟距行人穿越道僅約有二．七公尺，並非穿越分隔島，此有刑事偵查卷（九十一
    年度偵字第七四三一號）附道路交通事故調查報告表可憑，其違規情形並非重大
    ，本院認為原告就損害之發生，亦應負擔十分之二之責任，故本院減輕被告賠償
    金額十分之二為十一萬八千九百八十六元（一四八七三二元×八○％＝0000
    000（元以下四捨五入）。
五、綜上所述，原告主張被告不法侵害原告之身體對於原告因而所受之損害，應負賠
    償責任等語為有理由，原告請求金額在十四萬八千七百三十元部分為可採，其餘
    部分則屬無據，被告抗辯原告與有過失，亦屬可採，被告賠償金額應減輕十分之
    二。從而，原告依侵權行為損害賠償規定，請求被告給付在十一萬八千九百八十
    六元及自起訴狀繕本送達翌日（即九十一年十一月二十一日）起至清償日止，按
    年息百分之五計算之利息範圍內，為有理由，應予准許。逾此範圍之請求，為無
    理由，應予駁回。
六、結論：本件原告之訴一部為有理由，一部為無理由，依民事訴訟法第七十九條，
    判決如主文。
中　　　華　　　民　　　國　　九十三　　年　　　二　　　月　　　六　　　日
                                   民事第五庭
                                       審判長法  官     吳青蓉
                                             法  官     羅富美
                                             法  官     張松鈞
右為正本係照原本作成
不得上訴
中　　　華　　　民　　　國　　九十三　　年　　　二　　　月　　　六　　　日
                                             書記官     黃媚鵑
